【裁判字號】    96,易,3735
【裁判日期】    970304
【裁判案由】    竊盜
【裁判全文】
臺灣高雄地方法院刑事判決              96年度易字第3735號
公  訴  人  臺灣高雄地方法院檢察署檢察官
被      告  乙○○
被      告  甲○○
上列被告因竊盜案件，經檢察官提起公訴（96年度偵字第28022
號），本院判決如下：
    主  文
乙○○犯竊盜罪，累犯，處有期徒刑柒月。
甲○○無罪。
    事  實
一、乙○○前因毒品危害防制條例案件，經臺灣臺南地方法院89
    年易字第1627號判處有期徒刑7 月確定；又因竊盜案件，經
    臺灣高雄地方法院89年易字第2999號判處有期徒刑5 月確定
    ；復因毒品危害防制條例案件，經臺灣臺南地方法院90年訴
    字第739 號判處有期徒刑8 月確定；上開3 罪經法院合併定
    應執行刑有期徒刑1 年7 月確定，於民國90年9 月11日入監
    服刑，91年12月27日因縮短刑期假釋出監，於92年3 月5 日
    保護管束期滿徒刑視為執行完畢。詎仍不知悔改，利用與其
    妻子甲○○係丙○○之房客，共同租屋居於高雄市○○區○○街250 號房屋內之機會，乙○○竟基於為自己不法所有之
    意圖，於96年6 月4 日某時，趁丙○○外出上班不在屋內時
    ，徒手以丙○○放置在客廳書櫥中之房間鑰匙，打開丙○○
    之房間，再進入房間內竊取丙○○所有，放置於其房間書桌
    上鐵盒內之現金新臺幣5 萬元、及書桌抽屜內OLYMPUS
    ZOOM80相機（價值約新台幣5000元）與金項鍊1 條（價值約
    新台幣6000元），得手後據為己有，並趁丙○○下班返家前
    ，與不知情之甲○○搬離前揭租屋處。嗣丙○○返家後，發
    覺家中財物有短少，報警處理後，始知上情。
二、案經丙○○訴由高雄市政府警察局三民第二分局報告臺灣高
    雄地方法院檢察署檢察官偵查起訴。
    理  由
壹、證據能力部分：
    按「被告以外之人於審判外之陳述，雖不符前4 條之規定，
    而經當事人於審判程序同意作為證據，法院審酌該言詞陳述
    或書面陳述作成時之情況，認為適當者，亦得為證據」、「
    當事人、代理人或辯護人於法院調查證據時，知有第159 條
    第1 項不得為證據之情形，而未於言詞辯論終結前聲明異議
    者，視為有前項之同意」，刑事訴訟法第159 條之5 第1 、
    2 項分別定有明文，而上開規定之立法意旨在於傳聞證據未
    經當事人之反對詰問予以核實，原則上先予排除，惟若當事
    人已放棄詰問或未聲明異議，基於證據資料愈豐富，愈有助
    於真實發現之理念，且強化言詞辯論主義，法院自可承認該
    傳聞證據例外擁有證據能力。經查本判決所引用之證據資料
    ，其中傳聞證據部分，縱無刑事訴訟法第159 條之1 至第
    159 條之4 或其他規定之傳聞證據例外情形，亦因檢察官及
    被告等均同意可作為證據使用（院卷第97至99頁），亦未於
    言詞辯論終結前聲明異議，依刑事訴訟法第159 條之5 第1
    項、第2 項之規定，本院審酌該證據作成之情況，認為適當
    ，應得為證據，合先說明。
貳、有罪部分（即被告乙○○部分）：
一、上揭犯罪事實，業據被告乙○○於本院審理時自白不諱，核
    與證人即告訴人丙○○指訴之情節相符，並有證人廖容甫於
    偵查中之證述可供參照，且有現場照片6 在卷可憑，足認被
    告乙○○之自白與事實相符。本件事證明確，被告乙○○之
    犯行，堪以認定，應予依法論科。
二、核被告乙○○所為，係犯刑法第320 條第1 項竊盜罪。被告
    先後竊取現金、相機及金項鍊之3 次行為，係基於不法所有
    之單一竊盜犯意，於密接時、地接續實施，並侵害同一法益
    ，依一般社會觀念，各行為間之獨立性極為薄弱，在時間差
    距上難以強行分開，在法律上應評價為數個舉動之接續施行
    ，為包括之一行為，屬接續犯，僅論以一竊盜罪。又被告乙○○有事實欄所述之犯罪並科刑紀錄，有臺灣高等法院被告
    前案紀錄表1 份在卷可參，其於有期徒刑執行完畢後，5 年
    內故意再犯本案上開有期徒刑以上之罪，為累犯，應依法加
    重其刑。爰審酌被告前曾犯有竊盜及施用毒品等前科，有臺
    灣高等法院被告前案紀錄表在卷可稽，素行不佳，甫於95年
    12月14日因縮短刑期假釋出監，又再犯本案，且因本案侵害
    告訴人財產達6 萬1 千元，數額非少，及其犯罪後坦承犯行
    ，惟尚未與告訴人達成和解，又相機業已返還告訴人等一切
    情狀，量處如主文所示之刑。
參、無罪部分（即被告甲○○涉嫌竊盜部分）：
一、公訴意旨另以：被告甲○○與同案被告乙○○係丙○○之房
    客，共居於高雄市○○區○○街250 號內。詎料乙○○、甲○○，竟共同基於為自己不法所有之犯意聯絡，於96年6 月
    15日某時，趁丙○○外出上班時，共同竊取丙○○所有，置
    放於其房間內之現金5 萬元、OLYMPUS （起訴書誤載為NOKI
    O） 相機（價值約新台幣5000元）與金項鍊1 條（價值約新
    台幣6000元）等財物，並趁丙○○下班返家前，搬離前揭租
    屋處。因認被告甲○○涉犯刑法第320 條第1 項普通竊盜罪
    嫌。
二、按犯罪事實應依證據認定之，無證據不得認定其犯罪事實；
    又不能證明被告犯罪，應諭知無罪之判決，刑事訴訟法第15
    4條第2項及第301條第1項前段分別定有明文。另刑事訴訟法
    第161條已於91年2月8日修正公布，其第1項規定：檢察官就
    被告犯罪事實，應負舉證責任，並指出證明之方法。因此，
    檢察官對於起訴之犯罪事實，應負提出證據及說服之實質舉
    證責任。倘其所提出之證據，不足為被告有罪之積極證明，
    或其指出證明之方法，無從說服法院以形成被告有罪之心證
    ，基於無罪推定之原則，自應為被告無罪判決之諭知（最高
    法院92年度臺上字第128 號判例意旨參照）。
三、公訴人認被告甲○○有上開罪嫌，無非係以證人即告訴人丙○○於警詢及偵查中證述其所有之財物遭竊、及證人廖容甫
    於偵查中供證乙○○及甲○○確實向丙○○承租上開房屋，
    及家中遭竊但屋內鎖頭並無破壞，丙○○房間亦未遭破壞等
    資為論罪依據。訊據被告甲○○坦承曾向丙○○承租上開房
    屋，並與乙○○一同居住於上開房屋之事實，惟堅決否認有
    何竊盜犯行，辯稱：伊不知道乙○○有潛入丙○○屋內竊盜
    丙○○財物之事，伊不知情等語。
四、經查：被告乙○○上開竊盜犯行，業經被告乙○○坦認在案
    ，至於被告甲○○有無參與及是否共同竊盜一節，業經乙○○於本院準備程序中證述：我認罪，東西是我拿的。那些東
    西是我在丙○○的房間拿的，他的房間是在二樓，我們承租
    的房間是在三樓的前半段。他的房間有上鎖，但是他有一把
    房門的鑰匙放在房間外面書櫥的上面，我是用那把鑰匙開的
    。晚上的時候行竊的，確實的時間忘記了我行竊時，甲○○
    她在三樓我們承租的房間裡面，她不知道（院卷第56頁）等
    語明確。又於本院審理中以證人身分結證稱：我是在96年6
    月4 日要搬家的時候去偷的。我是先偷，再去收行李。當天
    我太太在在房間，我太太在三樓的房間，告訴人的房間是在
    二樓。我偷盜項鍊、相機等物之後，放在放衣服的行李裡面
    。當天總共收了行李有三、四個，我是放在其中一個。我沒
    有訴我太太。我拿的時候根本沒有告訴我太太，事後我太太
    也沒有看到相機。搬到新的地方的時候，有一個行李，我沒
    有讓她動，是我自己放的，我沒有讓她動。我搬過去的時候
    ，行李沒有馬上整理，錢我拿去買有的沒有的或是買衣服等
    （院卷第95、96頁）等語綦詳。足證，被告甲○○確實未曾
    參與乙○○上開竊盜犯行，且對乙○○竊盜行為，亦不知情
    。況告訴人丙○○於本院中亦自承：是因為被告二人連夜搬
    走，才懷疑是被告二人共同竊盜，其在事發現場即其臥房裡
    面並沒有發現屬於被告二人任何的跡證等語（院卷第３6 頁
    ）。尚難僅憑告訴人之指述及被告甲○○與乙○○係夫妻，
    即遽爾認定被告甲○○犯有上開竊盜行為。此外，復查無其
    他積極證據證明被告甲○○有上開竊盜行為。
五、綜上所述，本件既無證據證明被告甲○○確有公訴人所指竊
    盜之犯行，其犯罪即屬不能證明，揆諸上開規定，自應由本
    院為被告無罪之諭知。
據上論斷，應依刑事訴訟法第299 條第1 項前段、第301 條第1
項，刑法第320 條第1 項、第47條第1 項，刑法施行法第1 條之
1， 判決如主文。
本案經檢察官林志祐到庭執行職務。
中    華    民    國    97    年    3     月    4     日
                  刑事第十二庭  審判長法  官  洪碩垣
                                      法  官  葉文博
                                      法  官  張  震
以上正本證明與原本無異。
如不服本判決應於收受本判決後10日內向本院提出上訴書狀，並
應敘述具體理由，如未敘述上訴理由者，應於上訴期間屆滿後20
日內補提理由書狀於本院。
中    華    民    國    97    年    3     月     5    日
                                      書記官  鄒秀珍
附錄本案論罪科刑法條：
刑法第320條
意圖為自己或第三人不法之所有，而竊取他人之動產者，為竊盜
罪，處5 年以下有期徒刑、拘役或500 元以下罰金。
意圖為自己或第三人不法之利益，而竊佔他人之不動產者，依前
項之規定處斷。
前二項之未遂犯罰之。


司法院資訊處製作；財團法人民間司法改革基金會備份。
